# 有限合伙企业超额收益分配税务问题

提问人：tianxiaweigong 时间：2019-06-02 19:32:57
请教各位前辈，有一家合伙企业（有限合伙），GP有 2 人，为自然人 A和自然人 B，LP有 3 人。A 担任合伙企业的执行事务合伙人，同事委托基金管理公司C 进行管理，固定报酬为出资额的 2%，合伙人内部收益分配方式为超出 8%的超额收益部分，20%平分个 GP A 和B，剩余 80% 按全体合伙人出资比例分配。想请问下，分配给 GP自然人A 和自然人B 的超额收益是属于投资收益分红还是属于管理费收入？现在税务局认定为投资收益分配，不让交增值税，也不代开发票。
另：假如 GP 中 A 为基金公司，同时担任管理人，如何看待这部分超额收益分配是属于管理费收入还是投资收益？

回答人：chenyiwei
由于这部分超额收益分成并非基于合伙人 A 对合伙企业的出资，而是其提供管理服务的报酬，因此在会计上属于提供劳务收入而不是投资收益。但税务上是否有其他特殊规定，建议咨询税务专业人士确认，同时提示企业与其主管税务机关沟通确认。